 臺灣彰化地方法院刑事判決　　　　　　　99年度訴字第1604
號公　訴　人　臺灣彰化地方法院檢察署檢察官
被　　　告　曾慶宗
上列被告因毒品危害防制條例案件，經檢察官提起公訴（99年度
毒偵字第2229號），被告於本院準備程序中自白犯罪，本院認有
刑事訴訟法第273 條之1 第1 項之情形，合議裁定由受命法官獨
任進行簡式審判程序，茲審理判決如下：
    主  文
曾慶宗施用第一級毒品，累犯，處有期徒刑玖月。
    事  實
一、曾慶宗前於民國（下同）96年間，因施用毒品案件，經本院
    以96年度毒聲字第373 號裁定送觀察、勒戒後，認有繼續施
    用毒品之傾向，再經本院以97年度毒聲字第101 號裁定送強
    制戒治，於97年12月22日停止處分釋放，並由臺灣彰化地方
    法院檢察署檢察官以98年度戒毒偵字第6 、7 、8 號為不起
    訴處分確定。另於96年間，因竊盜案件，經本院以96年度員
    簡字第402 號判決，判處有期徒刑5 月，如易科罰金，以新
    台幣（下同）1 仟元折算1 日確定（第一案）；又於96年間
    ，因竊盜案件，經本院以96年度員簡字第568 號判決，判處
    有期徒刑5 月，如易科罰金，以1 仟元折算1 日確定（第二
    案）；又於96年間，因竊盜案件，經臺灣臺中地方法院以96
    年度易字第5091號判決，判處有期徒刑6 月、5 月，應執行
    有期徒刑8 月確定（第三案）；又於97年間，因侵占案件，
    經本院以97年度易字第381 號判決，判處有期徒刑4 月，如
    易科罰金，以1 仟元折算1 日確定（第四案），上開四案再
    經本院以97年度聲字第1186號裁定，定應執行有期徒刑1 年
    8 月確定；另於96年間，因偽造文書案件，經臺灣臺中地方
    法院以97年度中簡字第344 號判決，判處有期徒刑4 月，如
    易科罰金，以1 仟元折算1 日確定確定（第五案），經接續
    執行，於99年4 月9 日縮短刑期假釋出監，業於99年9 月14
    日縮刑期滿假釋未經撤銷視為執行完畢。詎其仍不知悔改，
    於前開強制戒治執行完畢釋放後5 年內，復基於施用第一級
    毒品海洛因之犯意，於99年10月18日晚上9 時許，在位於彰
    化縣永靖鄉○○村○○路旁之工寮內，以將第一級毒品海洛
    因粉末置入注射針筒內摻水後，再以針筒注射右手腕靜脈血
    管之方式，施用第一級毒品海洛因1 次。嗣於99年10月21日
    上午9 時20分許，因其為毒品列管人口，前往彰化縣警察局
    員林分局同安派出所接受定期採集尿液送驗後，結果呈可待
    因及嗎啡陽性反應，始查悉上情。
二、案經彰化縣警察局員林分局報請臺灣彰化地方法院檢察署檢
    察官偵查起訴。
    理  由
一、按除被告所犯為死刑、無期徒刑、最輕本刑為3 年以上有期
    徒刑之罪或高等法院管轄第一審案件者外，於刑事訴訟法第
    273 條第1 項程序進行中，被告先就被訴事實為有罪之陳述
    時，審判長得告知被告簡式審判程序之旨，並聽取當事人、
    代理人、辯護人及輔佐人之意見後，裁定進行簡式審判程序
    ；除簡式審判程序、簡易程序及第376 條第1 款、第2 款所
    列之罪之案件外，第一審應行合議審判，刑事訴訟法第273
    條之1 第1 項、第284 條之1 分別定有明文。本件被告曾慶
    宗所犯係死刑、無期徒刑、最輕本刑為3 年以上有期徒刑或
    高等法院管轄第一審案件以外之罪，並於本院行準備程序時
    就被訴事實為有罪之陳述，本院合議庭依前揭規定，經評議
    結果，裁定改由受命法官獨任行簡式審判程序，先予敘明。
二、上揭事實，業據被告曾慶宗於警詢、偵訊及本院審理時均坦
    承不諱，且其於99年10月21日為警查獲時所採取之尿液，經
    送鑑驗結果，確呈可待因及嗎啡陽性反應，此有彰化縣警察
    局員林分局委託檢驗尿液代號與真實姓名對照認證單、列管
    毒品人口尿液檢體採集送驗紀錄表、去氧核醣核酸條例以外
    案件接受尿液採樣同意書及詮昕科技股份有限公司99年11月
    5 日報告編號9A250113號濫用藥物尿液檢驗報告各1 紙附卷
    可稽，足徵被告之自白與事實相符，堪以採信。另查，被告
    曾於96年間，因施用毒品案件，經本院以96年度毒聲字第37
    3 號裁定送觀察、勒戒後，認有繼續施用毒品之傾向，再經
    本院以97年度毒聲字第101 號裁定送強制戒治，於97年12月
    22日停止處分釋放，並由臺灣彰化地方法院檢察署檢察官以
    98年度戒毒偵字第6 、7 、8 號為不起訴處分確定等情，有
    臺灣高等法院被告前案紀錄表及在監在押全國紀錄表各一份
    附卷可參，被告顯係於受強制戒治執行完畢釋放後，5 年內
    再犯毒品危害防制條例第10條第1 項之罪，依同條例第23條
    第2 項規定，應依法論科。綜上所述，本件犯罪事證明確，
    被告前開犯行洵堪認定。
三、查海洛因係毒品危害防制條例第2 條第2 項第1 款所稱之第
    一級毒品，依法不得持有、施用。核被告所為，係犯毒品危
    害防制條例第10條第1 項之施用第一級毒品罪。被告於施用
    前持有第一級毒品海洛因之低度行為，為施用之高度行為所
    吸收，不另論罪。又查，被告前於96年間，因竊盜案件，經
    本院以96年度員簡字第402 號判決，判處有期徒刑5 月，如
    易科罰金，以1 仟元折算1 日確定（第一案）；又於96年間
    ，因竊盜案件，經本院以96年度員簡字第56 8號判決，判處
    有期徒刑5 月，如易科罰金，以1 仟元折算1 日確定（第二
    案）；又於96年間，因竊盜案件，經臺灣臺中地方法院以96
    年度易字第5091號判決，判處有期徒刑6 月、5 月，應執行
    有期徒刑8 月確定（第三案）；又於97年間，因侵占案件，
    經本院以97年度易字第381 號判決，判處有期徒刑4 月，如
    易科罰金，以1 仟元折算1 日確定（第四案），上開四案再
    經本院以97年度聲字第1186號裁定，定應執行有期徒刑1 年
    8 月確定；另於96年間，因偽造文書案件，經臺灣臺中地方
    法院以97年度中簡字第344 號判決，判處有期徒刑4 月，如
    易科罰金，以1 仟元折算1 日確定（第五案），經接續執行
    ，於99年4 月9 日縮短刑期假釋出監，業於99年9 月14日縮
    刑期滿假釋未經撤銷視為執行完畢等情，有臺灣彰化地方法
    院檢察署刑案資料查註紀錄表、臺灣高等法院被告前科紀錄
    表各1 份在卷可稽，其於5 年內以故意再犯本件有期徒刑以
    上之罪，為累犯，應依刑法第47條第1 項之規定，加重其刑
    。爰審酌被告曾因施用毒品經執行觀察、勒戒及強制戒治後
    ，仍未能戒斷其施用毒品之惡習，再犯本件施用毒品犯行，
    足見其雖經強制戒治之治療程序，猶未能戒絕毒品而再次施
    用，惡行非輕，顯未能善體國家設置戒治機構，協助毒品施
    用者戒除毒癮之良法美意，惟念及施用毒品本質上係戕害自
    身健康之行為，尚未嚴重破壞社會秩序或侵害他人權益，及
    其犯罪之動機、目的、所生危害及犯罪後尚知坦承犯行，態
    度尚稱良好等一切情狀，酌情量處如主文所示之刑。
四、據上論斷，應依刑事訴訟法第273 條之1 第1 項、第299 條
    第1 項前段，毒品危害防制條例第10條第1 項，刑法第11條
    前段、第47條第1項，判決如主文所示。
五、如不服本判決，得於判決書送達之日起10日內，以書狀敘述
    理由，向本庭提出上訴。
本案經檢察官楊聰輝到庭執行職務。
中    華    民    國   100    年    1     月    4     日
                        刑事第九庭    法  官  黃齡玉
以上正本證明與原本無異。
如不服本判決應於收受判決後10日內向本院提出上訴書狀，並應
敘述具體理由；其未敘述上訴理由者，應於上訴期間屆滿後20日
內向本院補提理由書（均須按他造當事人之人數附繕本）「切勿
逕送上級法院」。
中    華    民    國   100    年    1     月    4     日
                                      書記官  李噯靜
附錄本案論罪科刑法條全文：
毒品危害防制條例第10條
施用第一級毒品者，處 6 月以上 5 年以下有期徒刑。
施用第二級毒品者，處3年以下有期徒刑。